臺灣臺中地方法院刑事判決　　　　　　　　　　　　九十二年度交易字第六八九號
　　公　訴　人　臺灣臺中地方法院檢察署檢察官
　　被　　　告　甲○○
右列被告因過失傷害案件，經檢察官提起公訴（九十二年度偵字第一二二六七號），
本院合議庭裁定進行簡式審判程序，判決如左：
    主  文
甲○○因過失傷害人，致重傷，處有期徒刑柒月。
    事  實
一、甲○○於民國九十二年三月二十二日十七時二十八分許，駕駛車牌號碼ＬＮＵˍ
    Ｏ一七號重機車，沿台中縣大里市○○路由北往南方向行駛，途經台中縣大里市
    ○○路一Ｏ六號附近時，適郭詩旻徒步由上開路段南往北行走於路旁，因甲○○
    駕車途經肇事地段未注意車前狀況，超車偏跨入來車道；且依當時情形，天候晴
    ，視線良好，路面乾燥、無缺陷、亦無障礙物，且視距良好等情，並無不能注意
    之情事，竟疏未注意，超車偏跨入來車道，致不慎撞及路旁行人郭詩旻，致郭詩
    旻倒地，因而受有頭部外傷，合併腦挫傷、左眼珠破裂，已到完全喪失視力之程
    度等重傷害。
二、案經郭詩旻之母親乙○○及告訴代理人謝文田律師訴由台中縣警察局霧峰分局報
    請台灣台中地方法院檢察署檢察官偵查起訴。
    理  由
一、訊據被告甲○○坦承右揭事實不諱，核與告訴人乙○○及告訴代理人謝文田律師
    指述及證人韓嘉浤證述情節大致相符，並有警製之道路交通事故調查報告表（一
    ）（二）、現場圖、談話紀錄表各一件、現場照片六張及長庚紀念醫院出具之診
    斷證明書乙紙在卷可憑；按汽車行駛時，駕駛人應注意車前狀況，並隨時採取必
    要之安全措施，道路安全規則第九十四條第三項定有明文。被告駕駛重機車，自
    應注意上開規則，且依其狀況，又非不能注意，而依現場圖之紀載：甲○○重機
    車車前大燈及右前油箱處受損及機車刮地痕之起點在來車道距中線一點六公尺處
    ，而來車道僅寬二點四公尺等情形以觀，被告甲○○騎乘重機車途經肇事地段確
    未注意車前狀況，超車偏跨入來車道，致發生擦撞肇事應堪認定。再者本件經送
    台灣省台中縣區車輛行車事故鑑定委員會鑑定結果：認被告甲○○騎乘重機車，
    途經肇事地段未注意車前狀況，超車偏跨入來車道撞到行人，為肇事原因，行人
    郭詩旻無肇事因素，此有該會九十二年十一月十三日中縣鑑字第九二Ｏ八二一號
    函一份在卷可據，亦徵被告確有過失。被告雖另辯稱：被害人有騎滑板車云云，
    惟此為告訴代理人所否認，且被告對此部分並未能舉證證明，而據當時在場之證
    人韓嘉浤所稱：被害人郭詩旻係走路等語，而本件車禍發生原因係被告未注意車
    前狀況超車駛入來車道，與被害人係步行或騎滑板車並無因果關係，故被告此部
    分所辯尚難採信。而郭詩旻因本件車禍受有上開傷害，其因左眼外傷、眼球萎縮
    於九十二年七月十八日裝配義眼，亦有長庚紀念醫院出具之診斷證明書記載可憑
    ，已達毀敗一目之視能之程度，而為重傷，且與被告之過失行為，有相當之因果
    關係，被告罪證明確，犯行足堪認定。
二、核被告所為，係犯刑法第二百八十四條第一項後段之過失重傷害罪。起訴書雖載
    ：被告甲○○於肇事後，在未經有偵查權之機關或公務員發覺為犯嫌前，向警局
    報案自首即陳明其為肇事者及肇事經過，並願接受裁判，核與自首要件相符，請
    依法減輕其刑云云。惟查依被告於警製談話紀錄中係稱路人報案，而於本案調查
    中復稱：我先把小孩送到醫院．．．，我回到現場，警察已經來了，警察知道我
    肇事，因為鄰居有看到，並告訴警察等語，則被告回到現場尚未及向警陳明伊為
    肇事者前，警員已由鄰居處知悉被告為肇事者，故被告縱有向警陳明伊為肇事者
    ，亦應不合自首之條件，爰不依自首之規定減輕其刑，附此敘明。爰審酌被告之
    過失程度、所生之危害、肇事後之態度，且被告尚未與被害人達成民事和解賠償
    等一切情狀，判處如主文所示之刑，以資懲儆。
三、依刑事訴訟法第二百七十三條之一第一項、第二百九十九條第一項前段，刑法第
    二百八十四條第一項後段，罰金罰鍰提高標準條例第一條前段，判決如主文。
中      華      民      國      九十三      年      三      月    十    日
                                臺灣臺中地方法院交通法庭
                                        法  官  王  靜  秋
右正本證明與原本無異。
如不服本判決，應於送達後十日內向本院提出上訴狀（須附繕本），上訴於台灣高等
法院台中分院。
                                        書記官
中      華      民      國      九十三      年      三      月    十    日
附錄論罪科刑法條
刑法第二百八十四條第一項
    因過失傷害人者，處六月以下有期徒刑，拘役或五百元以下罰金，致重傷者，處
  一年以下有期徒刑、拘役或五百元以下罰金。
